【裁判字號】    96,勞簡上,14
【裁判日期】    970530
【裁判案由】    給付資遣費等
【裁判全文】
臺灣士林地方法院民事判決            96年度勞簡上字第14號
上  訴  人  強固保全股份有限公司
法定代理人  甲○○
訴訟代理人  張信陽律師
            陳淑芬律師
被上訴人    乙○○
上列當事人間請求給付資遣費等事件，上訴人對於中華民國96年
7 月13日本院96年度勞簡字第2 號第一審判決提起上訴，本院於
民國97年5月15日言詞辯論終結，判決如下：
    主  文
上訴駁回。
第二審訴訟費用新台幣肆仟捌佰元由上訴人負擔。
    事實及理由
一、被上訴人起訴主張：被上訴人自民國89年5 月1 日起受僱於
    上訴人擔任協理一職，每月薪資均為新台幣（下同）6 萬元
    ，上班時間為上午8時30 分至下午5 時30分，迄94年1 月31
    日止均未變動。詎上訴人未與被上訴人協商，即於94年1 月
    28日通知被上訴人調動職務，被上訴人於94年1 月31日接獲
    上訴人台北分公司發出之調派令，通知新職務為台北市政府
    體育園區（下稱體育園區）保全人員（該體育園區屬台北市
    政府管理，園區之安全維護工作由上訴人承攬），要求被上
    訴人須於隔日即94年2 月1 日報到，上訴人並規定擔任體育
    園區保全人員工作須日夜輪班執勤，每班12個小時，每個月
    須值勤240 小時，以時薪計算工資。被上訴人於94年2 月1
    日中午辦完移交手續後，即至體育園區報到，新職為崗哨安
    全警衛，被上訴人在當晚7 時即上班至隔日（94年2 月2日
    ）上午7 時始交班，連續12小時站哨。上訴人所為之上開職
    務調動，係對被上訴人之勞動條件及薪資為不利變更，故被
    上訴人於94年2 月3 日依勞動基準法（下稱勞基法）第14條
    第1 項第6 款之規定，以存證信函通知上訴人終止兩造勞動
    契約。被上訴人受僱於上訴人之工作年資為4 年9 月2 日，
    平均工資為6 萬元，依勞基法第14條第4 項準用第17條規定
    上訴人應給付被上訴人資遣費28萬8,000 元；又上訴人因遲
    延給付被上訴人之薪資、未休假獎金、失業給付差額，致被
    上訴人受有合計6,686 元之利息損失，爰訴請上訴人給付被
    上訴人29萬4,686 元，及其中28萬8,000 元自94年3 月5 日
    起至清償日止，按週年利率5%計算之利息等語。
二、上訴人則以：(一)被上訴人係於93年6 月4 日起始在上訴人公
    司開發部擔任協理職務，於上訴人之公司組織內，協理之上
    僅有董事長兼總經理及副總經理二位主管，故被上訴人為上
    訴人之高階委任經理人，並非一般依勞動契約所僱用之勞工
    。被上訴人之職務有相當之獨立性、可運用指揮性、計畫性
    及創造性，並非於人格上或經濟上完全從屬於上訴人，兩造
    間實為委任關係，應無勞基法之適用。(二)被上訴人擔任開發
    部協理，因業績不佳，上訴人遂於94年1 月31日裁撤開發部
    ，並不得不調動被上訴人之職務，被上訴人亦已同意擔任體
    育園區代理隊長一職，並實際從事職務交接。上訴人調任被
    上訴人所擔任之職務，為代理隊長，並非一般保全人員，而
    隊長一職仍為公司重要之高階主管，被上訴人自稱其新職為
    保全人員云云，顯係混淆視聽。又被上訴人既經調派為代理
    隊長，其薪資及工時自不可能與一般保全人員相同，且被上
    訴人之調職簽呈（報告書）亦載明：「（被上訴人）工作職
    掌與核薪標準請台北分公司林協理另案呈核」等語，惟被上
    訴人於到任新職後1 日即無故曠職，顯無從得知該代理隊長
    職務之具體工作職掌與核薪標準，豈可遽認上訴人就被上訴
    人之勞動條件為不利之變更？實則上訴人並未就被上訴人之
    勞動條件及薪資為不利變更，故縱認兩造間為勞動契約，上
    訴人亦係依法調動，被上訴人自不得依勞基法第14條第1 項
    第6 款終止勞動契約。(三)被上訴人所為終止契約之意思表示
    既為無效，又無故曠職，縱兩造為勞動契約，上訴人亦已依
    勞基法第12條第1 項第6 款終止契約，被上訴人自不得請求
    上訴人給付資遣費或主張其他勞動基準法上之權利等語，資
    為抗辯。
三、被上訴人之上開請求，原審為被上訴人勝訴之判決，並依職
    權宣告假執行。上訴人不服提起上訴，另補陳：縱認兩造間
    為勞動契約關係，上訴人於94年2 月1 日之職位調動並未違
    反雇主調動勞工工作之五原則，且被上訴人未經公司內部反
    映意見與協商即恣意興訟，有違誠信原則，再退萬步言認上
    訴人應給付被上訴人資遣費，被上訴人於強固公寓大廈管理
    維護股份有限公司、遠來開發股份有限公司及上訴人公司任
    職之年資，亦不應合併計算等語，並聲明：(一)原判決廢棄。
    (二)被上訴人於第一審之訴及假執行之聲請均駁回。被上訴人
    於本院則以：被上訴人任職於強固公寓大廈管理維護股份有
    限公司（下稱強固管理公司）、遠來開發股份有限公司（下
    稱遠來公司）及上訴人公司，均係受同一雇主調動，況上訴
    人提出之薪資單上到職日期及特別休假紀錄，亦顯示被上訴
    人之年資應自89年5 月1 日起算，年資自應予併計等語置辯
    ，並聲明：請求駁回上訴。
四、兩造不爭執之事項：
  (一)被上訴人之勞健保資料顯示：自89年5 月1 日起（加保日期
    為89年5 月23日）即受僱於上訴人之關係企業強固管理公司
    擔任協理一職，其中92年9 月1 日轉任遠來公司，93年6 月
    4 日轉任上訴人公司，每月薪資均為6 萬元，上班時間為上
    午8 時30分至下午5 時30分，迄94年1 月31日止。
  (二)上訴人之職員周浩生於94年1 月21日提出主旨為「總公司開
    發部裁撤案」之報告書，並於說明欄第二項表示：「原開發
    部經理乙○○及專員劉進元轉調台北分公司系業課（工作執
    掌與核薪標準請台北分公司林經理另案呈核）」等語。該簽
    呈嗣經上訴人台北分公司經理即訴外人林宏至簽註意見：「
    一魏協理擬派案點郵件中心北市教育局（台北菸廠）二
    劉進元派系統課。呈請核示」等語。林宏至簽註之意見經上
    訴人總經理批示「可」。
  (三)上訴人台北分公司經理林宏至於94年1 月31日發出保全人員
    調派令，其內容為「乙○○君於94年2 月1 日起調派台北市
    政府文化體育園區擔任代理隊長一職，即日起生效」（下稱
    系爭調職命令）。被上訴人於94年1 月31日下午5 時30分收
    到系爭調職命令後，於94年2 月1 日中午12時30分辦完原工
    作之移交手續，即至體育園區報到，被上訴人在當晚7 時即
    上班至隔日（94年2 月2 日）上午7 時始交班，連續12小時
    站哨。
  (四)被上訴人於94年2 月3 日以上訴人對其勞動條件為不利變更
    ，違反勞基法第14條第1 項第6 款規定為由，主張終止兩造
    間之勞動契約，該意思表示業已送達上訴人。嗣上訴人於94
    年2 月15日以被上訴人曠職3 日以上為由，主張依勞基法第
    12條第1 項第6 款規定，終止兩造勞動契約，該意思表示亦
    已送達於被上訴人。
  (五)勞工保險局於94年10月19日以保承行字第09410534071 號函
    ，行文上訴人公司，主旨為：「貴單位將前員工乙○○先生
    投保薪資以多報少，致其離職後少領失業給付，所遭受之損
    失，依照規定應由貴單位負責賠償」，並於說明欄第四項表
    示：「貴單位員工乙○○先生94年2 月2 日離職，本局按其
    離職當月起前6 個月平均月投保薪資2 萬4,000 之60％，發
    給2 個月之失業給付2 萬8,800 元（其目前僅向本局申領2
    次之失業給付），惟據貴單位所提供之魏先生薪資資料，經
    核計其離職當月起前6 個月平均月投保薪資應為4 萬2,000
    元（按93年9 月至94年2 月應申報之月投保薪資總額再除以
    6 得之），已申領之2 個月失業給付金額原應為5 萬0,400
    元（42000 ×60％×2 ＝50400） ，本案因貴單位將其投保
    薪資以多報少，致其離職後少領已申領之失業給付2 萬1,60
    0 元（00000-00000 ＝21600） ，應由貴單位負責賠償」等
    語。
  (六)被上訴人投保勞工保險情形如下：自89年5 月23日起於強固
    管理公司加保勞工保險，於92年9 月1 日退保；自92年9 月
    1 日起於遠來公司加保勞工保險，於93年6 月4 日退保；自
    93年6 月4 日於上訴人加保勞工保險，於94年2 月14日退保
    。
  (七)強固管理公司與上訴人之法定代理人為同一人，為上訴人之
    關係企業。遠來公司與上訴人曾為關係企業，法定代理人亦
    曾與上訴人公司相同（現已非關係企業，法定代理人亦不相
    同）。上訴人之員工會在上開關係企業內調動。
  (八)上訴人內勤人員之任免、敘薪、調薪、調職，其核准權均歸
    屬董事長。
  (九)被上訴人於93年6 月至94年1 月之應領薪資均為6 萬元。93
    年9 月至11月之明細單並載明被上訴人到職日期為89年5 月
    1 日。
  (十)被上訴人任職上訴人開發部協理，須填寫報表，無須打卡。
  (十一)勞工保險局給付被上訴人失業給付之時間點為：於94年3 月
    7 日、94年4 月7 日、94年11月2 日、94年11月28日，分別
    給付被上訴人1 萬4400元。上訴人就失業給付差額部分，則
    於95年11月15日、96年4 月18日分別給付被上訴人2 萬1600
    元。
  (十二)上訴人應支付被上訴人94年1 月、2 月薪資5 萬9215元，嗣
    於94年6 月27日給付5 萬8122元。
  (十三)上訴人於96年4月18日給付被上訴人2萬元。
五、兩造表明若被上訴人之請求有理由時，對原審認定的金額均
    不爭執，是本件兩造爭執之事項為：(一)兩造間究為委任契約
    或勞動契約，有無勞基法之適用？(二)如兩造間有勞基法之適
    用時，被上訴人以上訴人於94年2 月1 日所為之職務調動係
    有勞基法第14條第1 項第6 款之事由終止兩造之僱傭關係，
    並請求資遣費等，有無理由？(三)如被上訴人前項終止兩造之
    僱傭關係係無理由時，上訴人以被上訴人有勞基法第12條第
    1 項第6 款無故曠職3 日以上終止兩造之僱傭關係，有無理
    由？茲就上開爭點，析述本院得心證之理由如下：
  (一)兩造間屬勞動契約之法律關係，有勞基法之適用：
    1.按一般學理上認勞動契約當事人之勞工，具有下列特徵：
      (1)人格從屬性，即受雇人在雇主企業組織內，服從雇主權
      威，並有接受懲戒或制裁之義務。(2)親自履行，不得使用
      代理人。(3)經濟上從屬性，即受雇人並不是為自己之營業
      勞動而是從屬於他人，為該他人之目的而勞動。(4)納入雇
      方生產組織體系，並與同僚間居於分工合作狀態。勞動契
      約之特徵，即在此從屬性，基於保護勞工之立場，一般就
      勞動契約關係之成立，均從寬認定，只要有部分從屬性，
      即應成立。又公司之員工與公司間屬僱傭關係或委任關係
      ，應以契約之實質關係為判斷，關於勞務給付之契約，其
      具有從屬性勞動性質者，縱兼有承攬、委任等性質，自應
      屬勞動契約（最高法院81年度台上字第347 號、89年度台
      上字第1301號、96年度台上字第160 號判決參照）。次按
      依公司法委任之經理人，其委任程序為：「公司得依章程
      規定置經理人，其委任、解任及報酬，依左列規定定之，
      但公司章程有較高規定者，從其規定：... 三、股份有限
      公司應由董事會以董事過半數之出席，及出席董事過半數
      同意之決議行之。」公司法第29條第1 項第3 款亦定有明
      文。
    2.查上訴人公司章程第21條規定：「本公司得設總經理1 人
      ，副總經理及經理若干人，其委任解任及報酬依照公司法
      第29條規定辦理」，其就經理人之委任、解任及報酬並未
      較高於公司法之規定，是上訴人公司委任經理人之程序，
      自應依照公司法之規定為之。本件上訴人任職於被上訴人
      公司，擔任開發部協理之事實，雖為兩造所不爭執，惟上
      訴人未能提出何等董事會會議記錄，以證明被上訴人之協
      理職務係由上訴人依公司法第29條第1 項第3 款之程序委
      任，由形式上觀之，被上訴人即非上訴人依公司法所定程
      序所委任之經理人甚明。上訴人空言辯稱被上訴人應徵上
      訴人公司開發部協理一職時，曾經代表董事會之董事長親
      與面談，並徵得董事會同意後始予聘任云云，即難遽採。
    3.至被上訴人主張其職稱雖為上訴人公司開發部協理，惟其
      上仍有董事長兼總經理及副總經理作為其主管，就公司經
      營事項並無裁決權限之事實，既與上訴人於原審之答辯續
      狀中自承：被上訴人直接就其所規劃、指揮之系統保全開
      發事務「對上訴人公司總經理負責」，被上訴人待事務研
      擬並「交由總經理核准後」即開始執行等語大致相符（見
      原審卷第41頁），並有上訴人提出之上訴人公司組織系統
      圖附卷可佐（見本院卷第75頁），堪信為真實，足徵被上
      訴人就開發部門之業務尚無自主決定權，以上訴人負責人
      之地位，與被上訴人間應具有指揮監督之命令關係，被上
      訴人即具備人格上之從屬性。再被上訴人之薪資結構，為
      每月固定領取基本工資1 萬8600元、主管加給2,700 元、
      職務津貼2,700 元、伙食補助1,800 元、全勤獎金2,400
      元、營養點心1, 600元，再加計不定期給付之獎金、代金
      等項目及金額，業為兩造所不爭執，則被上訴人之薪資顯
      與委任報酬有間，足資認定被上訴人被納入上訴人經濟組
      織與生產結構之內，非為自己之營業而勞動，而是為雇主
      之目的而勞動，被上訴人實已具備經濟上之從屬性，尚不
      因其出勤無須打卡、經常外訪客戶等情形而遭抹煞。上訴
      人抗辯被上訴人可決定公司部門80% 至90% 之問題，且有
      人事任免權云云，惟既經被上訴人否認，且與前揭兩造不
      爭執事項(八)所示上訴人董事長專有人事任免權之情事有悖
      ，上訴人此部抗辯，自難信為真實。況上訴人於94年2 月
      15日以台北迪化街郵局第101 號存證信函致被上訴人，以
      被上訴人曠職3 日以上為由，依勞基法第12條第1 項第6
      款規定終止兩造勞動契約之事實，除有該存證信函影本在
      卷可考（見原審卷第34頁），亦為兩造所不爭執，足徵上
      訴人前已確實認知兩造間為勞動契約關係而非委任契約關
      係，至臨訟時復翻異前詞，其抗辯當無可採。
    4.綜上，被上訴人僅為上訴人公司開發部門之單位主管，在
      上訴人企業組織內，須服從上訴人之權威，於指揮監督下
      提供勞務，並非為自己之營業勞動，且納入被上訴人之生
      產組織體系，尚無完全獨立處理事務權限之事實，堪予認
      定，揆諸前揭說明，自應認兩造間有為具有從屬性之勞動
      契約之關係存在，縱或兼具委任之性質，仍屬勞基法上所
      稱之勞動契約，兩造之權利、義務關係，自應適用勞基法
      之規定。
  (二)被上訴人以上訴人於94年2 月1 日所為之系爭職務調動係有
    勞基法第14條第1 項第6 款之事由終止兩造之僱傭關係，並
    請求資遣費等，為有理由：
    1.上訴人所為之系爭職務調動，屬違反勞動契約或勞工法令
      ，致有損害被上訴人權益之虞：
    (1)按工作場所及應從事之工作有關事項，以及工作開始及終
      止之時間、休息時間、休假、例假、請假及輪班制之換班
      有關事項，乃勞動契約應依勞基法有關規定約定之事項，
      勞基法施行細則第7 條第1 款及第2 款規定甚明，是上開
      事項之變更，亦應由勞資雙方自行商議決定之。再按工作
      場所及從事之工作有關事項，應於勞動契約內訂定之，嗣
      後資方如因業務需要而變動勞方之工作場所及工作有關事
      項時，除勞動契約已有約定，應從其約定外，資方應依誠
      信原則為之，否則應得勞方之同意始得為之（最高法院77
      年度台上字第1868號判決參照）。又按內政部74年9 月5
      日台內勞字第328433號函釋明：「勞動基準法施行細則第
      7 條第1 款規定，工作場所及應從事之工作有關事項應於
      勞動契約中由勞資雙方自行約定，故其變更亦應由雙方自
      行商議決定。如雇主確有調動勞工工作必要，應依下列原
      則辦理：基於企業經營上所必需；不得違反勞動契約
      ；對勞工薪資及其他勞動條件，未作不利之變更；調
      動後工作與原有工作性質為其體能及技術所可勝任；調
      動工作地點過遠，雇主應予以必要之協助」，此即所謂調
      職五原則。因此雇主所為之調動行為，原則上應得勞工之
      同意，如未得勞工之同意且不符合前開調職五原則，即屬
      違反勞動契約及勞工法令之規定，合先敘明。
    (2)本件上訴人既未舉證依兩造勞動契約，雇主有調動勞工之
      權利，是上訴人欲就被上訴人之職務為調動，自應獲被上
      訴人之同意始得為之。上訴人辯稱被上訴人於接到系爭調
      職命令後即依該命令辦理交接並至新職報到，顯已同意調
      動云云，為被上訴人所否認，自應由上訴人就此一有利於
      己之事實負舉證責任。經查，系爭調職命令就被上訴人工
      作內容及敘薪標準均未具體載明，而上訴人尚未與被上訴
      人協商工作執掌細節及核薪標準，即調動被上訴人之職務
      一事，亦經上訴人所自承（見原審卷第43頁），則被上訴
      人於不知悉新職之工作內容、工作時間、薪給標準之情形
      下，就新舊職務之勞動條件有何差異自無從判斷，又如何
      能同意上訴人所為系爭職務調動？縱使被上訴人業已依調
      職命令交接並報到，亦不得將此單純之沈默解釋為其業已
      同意調動職務，從而上訴人辯稱被上訴人已同意系爭職務
      調動云云，自非可採。次查，被上訴人任職開發部協理時
      ，職務內容為負責業務開發，工作時間為上午8 時30分至
      下午5 時30分，已為兩造所不爭；而上訴人因不知被上訴
      人是否適任隊長，故派任被上訴人擔任所謂「代理隊長」
      一職，其工作內容為：領導保全人員、處理保全人員之
      糾紛兼任保全人員之工作，而隊長之上班時間大約自上
      午7 點開始，約為8 至12小時，但保全人員有事情時，隊
      長需隨時出動處理等情，業據上訴人於原審所自承（見原
      審卷第55、55-1頁）。且被上訴人至體育園區報到，當晚
      7 時即上班至隔日上午7 時始交班，連續12小時站哨之情
      ，亦為上訴人所不否認。是則所謂隊長或代理隊長一職之
      工作時間顯較開發部協理之工作時間長，且有上夜班之必
      要，該職務之工作性質具備機動性並可能隨時出勤，亦不
      若開發部協理有白天之固定工作時間；況隊長之工作內容
      為保全人員之管理領導並兼任保全人員，其工作環境通常
      為業主（即與上訴人簽約，由上訴人提供保全服務之公家
      機關、營業場所或公寓大廈等）指定之開放空間，相較於
      被上訴人任職開發部協理時係在較具封閉性之固定辦公室
      工作，隊長一職所接觸之人員身分較為多樣；再工作內容
      在於排除工作環境之危險，與開發部協理一職僅須單純專
      心於業務開發之工作內容相較，被上訴人新職之工作地點
      、工作內容均較為複雜，風險較高，上班時間亦不正常等
      等，應堪認系爭職務調動對被上訴人之工作時間、工作場
      所、工作內容等勞動條件，已為不利之變更。
    (3)綜上，上訴人既未證明被上訴人同意系爭職務調動，而其
      調動後之職務內容又已對被上訴人之工作時間、工作場所
      、工作內容等勞動條件為不利之變更，則被上訴人主張上
      訴人為系爭職務調動已違反勞動契約及勞工法令，有損害
      勞工權益之虞，應可採信。上訴人辯稱系爭職務調動已獲
      被上訴人同意，且隊長一職乃重要之高階主管，被上訴人
      之薪資及工時亦不同於一般保全人員，是系爭職務調動並
      未就勞動條件為不利變更云云，均無足憑信。
    2.被上訴人終止兩造之僱傭關係，並請求資遣費等，為有理
      由：
    (1)按雇主違反勞動契約或勞工法令，致有損害勞工權益之虞
      者，勞工得不經預告終止契約，惟應自知悉其情形之日起
      30日內為之，勞動基準法第14條第1 項第6 款、第2 項定
      有明文。上訴人所為之系爭職務調動，屬違反勞動契約或
      勞工法令，致有損害被上訴人權益之虞，已如前述，被上
      訴人於94年1 月31日接獲系爭調職命令後，即於法定期間
      內之94年2 月3 日以台北57支郵局79號存證信函致上訴人
      ，依上開規定終止兩造間之勞動契約，除有該存證信函影
      本1 份附卷可稽（見原審卷第30、31頁），並為兩造所不
      爭執，是被上訴人之終止，為法之所許。
    (2)復按雇主依勞基法第16條終止勞動契約者，應依左列規定
      發給勞工資遣費：一、在同一雇主之事業單位繼續工作，
      每滿一年發給相當於一個月平均工資之資遣費。二、依前
      款計算之剩餘月數，或工作未滿一年者，以比例計給之，
      未滿一個月者以一個月計，上開規定於勞工依同法第14條
      終止契約時準用之，勞基法第14條第4 項、第17條定有明
      文。次按勞工工作年資以服務同一事業者為限，但受同一
      雇主調動之工作年資，應予併計，勞基法第57條亦有明定
      。查被上訴人自89年5 月1 日起即受僱於強固管理公司擔
      任協理一職，於92年9 月1 日轉任遠來公司，於93年6 月
      4 日轉任上訴人公司，上訴人曾於員工所得明細上記載被
      上訴人之到職日期為89年5 月1 日，而強固管理公司與上
      訴人之法定代理人為同一人，為上訴人之關係企業，遠來
      公司與上訴人曾為關係企業，法定代理人亦曾與上訴人公
      司相同，上訴人之員工會在上開關係企業內調動等事實，
      除有強固管理公司薪資單、員工薪資明細表、上訴人公司
      員工所得明細存卷供參（見原審卷第145 至14 9頁），復
      為兩造所不爭執，而被上訴人之勞工保險於89年5 月23日
      由強固管理公司投保後，92年9 月1 日退保，當日即由遠
      來公司為其投保，嗣於93年6 月4 日退保，當日復旋由上
      訴人為其投保，中間並無間斷等情，亦有勞保局被保險人
      投保資料查詢作業文件在卷可證（見原審卷第66頁），是
      上2 開公司既為上訴人之關係企業，上訴人之員工會在上
      開關係企業內調動，且被上訴人自89年5 月起於上訴人關
      係企業之年資既未曾經結算核發資遣費，揆諸前揭規定，
      被上訴人於強固管理公司、遠來公司及上訴人處任職之工
      作年資，自應合併計算。再被上訴人於上訴人公司之每月
      薪資為6 萬元，則被上訴人之資遣費以平均工資6 萬元，
      年資自89年5 月1 日起算至94年2 月2 日止，共計4 年9
      月2 日，依首揭規定應發給相當於4 又10/12 個月平均工
      資之資遣費，是被上訴人請求上訴人給付資遣費28萬8,00
      0 元，即屬有據。
    (3)至上訴人因遲延給付薪資、未休假獎金、失業給付差額，
      致被上訴人受有利息損失共計6,686 元，此部分於被上訴
      人之請求有理由時，上訴人對於金額數目即不爭執，亦經
      上訴人所自承。從而，被上訴人本於勞基法第14條、第17
      條之規定，終止與上訴人之勞動契約，並請求上訴人給付
      上開資遣費及遲延利息共29萬4,686 元（288000+6686 ＝
      294686），為有理由。
  (三)兩造之僱傭關係業經被上訴人於94年2 月3 日終止，一如前
    述，上訴人復主張於94年2 月15日以被上訴人有勞基法第12
    條第1 項第6 款無故曠職3 日以上為由終止兩造之僱傭關係
    ，即屬無據。
六、末按依勞基法第17條規定計算之資遣費，應於終止勞動契約
    30日內發給。勞基法第施行細則第8 條定有明文。從而被上
    訴人請求上訴人給付資遣費28萬8 千元部分，併請求自兩造
    勞動契約終止之日（即94年2 月3 日）後30日（即自94年3
    月5 日）起至清償日止，按週年利率5%計算之利息，亦有理
    由。綜上各述，被上訴人主張上訴人給付29萬4,686 元，及
    其中28萬8,000 元自94年3 月5 日起至清償日止，按週年利
    率5%計算之利息，為有理由，應予准許。原審為被上訴人勝
    訴之判決，並依職權為假執行之宣告，核無不合，上訴人指
    摘原審判決不當，求予廢棄改判，為無理由，其上訴應予駁
    回。
七、本件第二審訴訟費用額確定為4,800 元，並應由上訴人負擔
    。
八、本件事證已臻明確，兩造其餘攻擊防禦方法及舉證，經核於
    本判決結果不生影響，爰不一一論述，併此敘明。
九、據上論結，本件上訴為無理由，依民事訴訟法第436 條之1
    第3 項、第449 條第1 項、第78條、第87條第1 項，判決如
    主文。
中    華    民    國    97    年    5     月    30    日
                  民事第一庭  審判長法  官  黃小瑩
                                    法  官  馬傲霜
                                    法  官  陳靜芬
以上正本係照原本作成。
本件判決不得上訴。
中    華    民    國    97    年    6     月    3     日
                                    書記官  阮弘毅


司法院資訊處製作；財團法人民間司法改革基金會備份。
